臺灣高等法院刑事裁定　　　　　　　　 96年度聲再字第357號
再審聲請人
即　被　告　甲○○
上列聲請人因違反槍砲彈藥刀械管制條例案件，對於本院96年度
上訴字第1466號，中華民國95年5 月31日第二審確定判決（原審
案號：臺灣板橋地方法院95年度訴字第2666號），聲請再審，本
院裁定如下：
    主  文
再審之聲請駁回。
    理  由
一、聲請意旨略以：（一）原判決理由子彈部分，證據與事實相
    異，有三字誤載。（二）此案查扣證據改造手槍一枝 (含彈
    匣一個，槍枝管制編號:0000000000 號（含彈匣一個）部分
    處起訴犯罪事實證據相異，也應顯係誤載，彈匣係屬主要構
    成零件之一，構成零件不完整無法做殺傷力鑑定，如何鑑定
    可擊發適用之子彈，並無詳細說明何為適用之子彈。（三）
    本案查扣之改造手槍為該名友人（家慶）寄藏等等情事，核
    是被告事後卸責之詞，認無傳喚必要，家慶為關鍵證人，對
    於被告說詞至屬重要，因當追查並傳喚家慶到庭作證。被告
    已得知（家慶）目前所使用電話號碼確定為0000000000，為
    釐清真相，至屬重要，以此循線並傳喚證人（家慶）到庭作
    證．即屬必要，可供調查，釐清事實真相。
二、本院查：
（一）有罪之判決確定後，有下列情形之一者，為受判決人之利
      益，得聲請再審︰1.原判決所憑之證物已證明其為偽造或
      變造者。2.原判決所憑之證言、鑑定或通譯已證明其為虛
      偽者。3.受有罪判決之人，已證明其係被誣告者。4.原判
      決所憑之通常法院或特別法院之裁判已經確定裁判變更者
      。5.參與原判決或前審判決或判決前所行調查之法官，或
      參與偵查或起訴之檢察官，因該案件犯職務上之罪已經證
      明者，或因該案件違法失職已受懲戒處分，足以影響原判
      決者。6.因發現確實之新證據，足認受有罪判決之人應受
      無罪、免訴、免刑或輕於原判決所認罪名之判決者。前項
      第1款至第3款及第5 款情形之證明，以經判決確定，或其
      刑事訴訟不能開始或續行非因證據不足者為限，得聲請再
      審，此刑事訴訟法第420 條定有明文。而同法條第1項第6
      款所稱發見確實之新證據，除須具有該證據可認為確實足
      以動搖原確定判決而對受判決人為有利之判決之「確實性
      」特性外，尚須具備該證據係在事實審法院於判決前即已
      存在，因未經發見，不及調查斟酌，或審判時未經注意，
      至其後始行發見之「新規性」特質，二者均不可或缺，倘
      未兼備上開學理上所謂「確實性」與「新規性」之二種再
      審新證據之特性，即不能據為再審之原因」（最高法院86
      年度台抗字第477 號裁判參照）。
（二）聲請意旨（一）所指，係判決有無理由矛盾、證據法則適
      用不當或誤載等情，應循上訴第三審或非常上訴途徑救濟
      ，非刑事訴訟法第420 條第1 項所列之再審原因，
（三）聲請意旨（二）部分，原判決已就扣案之仿FN廠1910型半
      自動手槍製造之槍枝，換裝土造金屬槍管改造而成之改造
      手槍為鑑定，有內政部警政署刑事警察局95年8月1日刑鑑
      字第0950104519號槍彈鑑定書一件在卷可查（參原判決理
      由欄一），至聲請人指摘原判決未說明該子彈為何屬可擊
      發云云，此屬鑑定報告如何適用，判決理由有無不備情形
      ，並非該鑑定報告於事實審法院判決前已經存在，為法院
      、當事人所不知，不及調查斟酌，至其後始行發見之情形
      ，是聲請人所稱，仍非再審原因。
（四）聲請意旨（三）所執，屬審判期日有無應調查證據而未調
      查情形，此觀刑事訴訟法第379 條第10款自明，是聲請人
      所陳，仍未合再審要件。
（五）綜上所述，聲請人之聲請意旨，均未能具體指述原判決有
      刑事訴訟法第420 條所列情形，是本件聲請人之主張，核
      與再審原因無一相符，其聲請再審並無理由，應以裁定駁
      回。
據上論斷，應依刑事訴訟法第434 條第1 項，裁定如主文。
中　　華　　民　　國　　96　　年　　9 　　月　　21　　日
                  刑事第八庭審判長法  官  鄭文肅
                                  法　官  蔡光治
　　                              法  官  陳貽男
以上正本證明與原本無異。
如不服本裁定，應於收受送達後五日內向本院提出抗告狀。
                                  書記官  王泰元
中　　華　　民　　國　　96　　年　　9 　　月　　21　　日
